{"present": {"1 Singular": {"Affirmative": "tarscaoilim", "Question": "an dtarscaoilim?", "Negative": "n\u00ed tharscaoilim"}, "2 Singular": {"Affirmative": "tarscaoileann t\u00fa", "Question": "an dtarscaoileann t\u00fa?", "Negative": "n\u00ed tharscaoileann t\u00fa"}, "3 Singular": {"Male": {"Affirmative": "tarscaoileann s\u00e9", "Question": "an dtarscaoileann s\u00e9?", "Negative": "n\u00ed tharscaoileann s\u00e9"}, "Female": {"Affirmative": "tarscaoileann s\u00ed", "Question": "an dtarscaoileann s\u00ed?", "Negative": "n\u00ed tharscaoileann s\u00ed"}}, "1 Plural": {"Compressed": {"Affirmative": "tarscaoilimid", "Question": "an dtarscaoilimid?", "Negative": "n\u00ed tharscaoilimid"}, "Extended": {"Affirmative": "tarscaoileann muid", "Question": "an dtarscaoileann muid?", "Negative": "n\u00ed tharscaoileann muid"}}, "2 Plural": {"Affirmative": "tarscaoileann sibh", "Question": "an dtarscaoileann sibh?", "Negative": "n\u00ed tharscaoileann sibh"}, "3 Plural": {"Affirmative": "tarscaoileann siad", "Question": "an dtarscaoileann siad?", "Negative": "n\u00ed tharscaoileann siad"}, "Passive": {"Affirmative": "tarscaoiltear", "Question": "an dtarscaoiltear?", "Negative": "n\u00ed tharscaoiltear"}}, "future": {"1 Singular": {"Affirmative": "tarscaoilfidh m\u00e9", "Question": "an dtarscaoilfidh m\u00e9?", "Negative": "n\u00ed tharscaoilfidh m\u00e9"}, "2 Singular": {"Affirmative": "tarscaoilfidh t\u00fa", "Question": "an dtarscaoilfidh t\u00fa?", "Negative": "n\u00ed tharscaoilfidh t\u00fa"}, "3 Singular": {"Male": {"Affirmative": "tarscaoilfidh s\u00e9", "Question": "an dtarscaoilfidh s\u00e9?", "Negative": "n\u00ed tharscaoilfidh s\u00e9"}, "Female": {"Affirmative": "tarscaoilfidh s\u00ed", "Question": "an dtarscaoilfidh s\u00ed?", "Negative": "n\u00ed tharscaoilfidh s\u00ed"}}, "1 Plural": {"Compressed": {"Affirmative": "tarscaoilfimid", "Question": "an dtarscaoilfimid?", "Negative": "n\u00ed tharscaoilfimid"}, "Extended": {"Affirmative": "tarscaoilfidh muid", "Question": "an dtarscaoilfidh muid?", "Negative": "n\u00ed tharscaoilfidh muid"}}, "2 Plural": {"Affirmative": "tarscaoilfidh sibh", "Question": "an dtarscaoilfidh sibh?", "Negative": "n\u00ed tharscaoilfidh sibh"}, "3 Plural": {"Affirmative": "tarscaoilfidh siad", "Question": "an dtarscaoilfidh siad?", "Negative": "n\u00ed tharscaoilfidh siad"}, "Passive": {"Affirmative": "tarscaoilfear", "Question": "an dtarscaoilfear?", "Negative": "n\u00ed tharscaoilfear"}}, "past": {"1 Singular": {"Affirmative": "tharscaoil m\u00e9", "Question": "ar tharscaoil m\u00e9?", "Negative": "n\u00edor tharscaoil m\u00e9"}, "2 Singular": {"Affirmative": "tharscaoil t\u00fa", "Question": "ar tharscaoil t\u00fa?", "Negative": "n\u00edor tharscaoil t\u00fa"}, "3 Singular": {"Male": {"Affirmative": "tharscaoil s\u00e9", "Question": "ar tharscaoil s\u00e9?", "Negative": "n\u00edor tharscaoil s\u00e9"}, "Female": {"Affirmative": "tharscaoil s\u00ed", "Question": "ar tharscaoil s\u00ed?", "Negative": "n\u00edor tharscaoil s\u00ed"}}, "1 Plural": {"Compressed": {"Affirmative": "tharscaoileamar", "Question": "ar tharscaoileamar?", "Negative": "n\u00edor tharscaoileamar"}, "Extended": {"Affirmative": "tharscaoil muid", "Question": "ar tharscaoil muid?", "Negative": "n\u00edor tharscaoil muid"}}, "2 Plural": {"Affirmative": "tharscaoil sibh", "Question": "ar tharscaoil sibh?", "Negative": "n\u00edor tharscaoil sibh"}, "3 Plural": {"Compressed": {"Affirmative": "tharscaoil siad", "Question": "ar tharscaoil siad?", "Negative": "n\u00edor tharscaoil siad"}, "Extended": {"Affirmative": "tharscaoileadar", "Question": "ar tharscaoileadar?", "Negative": "n\u00edor tharscaoileadar"}}, "Passive": {"Affirmative": "tarscaoileadh", "Question": "ar tarscaoileadh?", "Negative": "n\u00edor tarscaoileadh"}}, "condi": {"1 Singular": {"Affirmative": "tharscaoilfinn", "Question": "an dtarscaoilfinn?", "Negative": "n\u00ed tharscaoilfinn"}, "2 Singular": {"Affirmative": "tharscaoilfe\u00e1", "Question": "an dtarscaoilfe\u00e1?", "Negative": "n\u00ed tharscaoilfe\u00e1"}, "3 Singular": {"Male": {"Affirmative": "tharscaoilfeadh s\u00e9", "Question": "an dtarscaoilfeadh s\u00e9?", "Negative": "n\u00ed tharscaoilfeadh s\u00e9"}, "Female": {"Affirmative": "tharscaoilfeadh s\u00ed", "Question": "an dtarscaoilfeadh s\u00ed?", "Negative": "n\u00ed tharscaoilfeadh s\u00ed"}}, "1 Plural": {"Compressed": {"Affirmative": "tharscaoilfimis", "Question": "an dtarscaoilfimis?", "Negative": "n\u00ed tharscaoilfimis"}, "Extended": {"Affirmative": "tharscaoilfeadh muid", "Question": "an dtarscaoilfeadh muid?", "Negative": "n\u00ed tharscaoilfeadh muid"}}, "2 Plural": {"Affirmative": "tharscaoilfeadh sibh", "Question": "an dtarscaoilfeadh sibh?", "Negative": "n\u00ed tharscaoilfeadh sibh"}, "3 Plural": {"Compressed": {"Affirmative": "tharscaoilfid\u00eds", "Question": "an dtarscaoilfid\u00eds?", "Negative": "n\u00ed tharscaoilfid\u00eds"}, "Extended": {"Affirmative": "tharscaoilfeadh siad", "Question": "an dtarscaoilfeadh siad?", "Negative": "n\u00ed tharscaoilfeadh siad"}}, "Passive": {"Affirmative": "tharscaoilf\u00ed", "Question": "an dtarscaoilf\u00ed?", "Negative": "n\u00ed tharscaoilf\u00ed"}}, "imper": {"1 Singular": {"Affirmative": "tarscaoilim!", "Negative": "n\u00e1 tarscaoilim!"}, "2 Singular": {"Affirmative": "tarscaoil!", "Negative": "n\u00e1 tarscaoil!"}, "3 Singular": {"Male": {"Affirmative": "tarscaoileadh s\u00e9!", "Negative": "n\u00e1 tarscaoileadh s\u00e9!"}, "Female": {"Affirmative": "tarscaoileadh s\u00ed!", "Negative": "n\u00e1 tarscaoileadh s\u00ed!"}}, "1 Plural": {"Compressed": {"Affirmative": "tarscaoilimis!", "Negative": "n\u00e1 tarscaoilimis!"}, "Extended": {"Affirmative": "tarscaoileadh muid!", "Negative": "n\u00e1 tarscaoileadh muid!"}}, "2 Plural": {"Affirmative": "tarscaoilig\u00ed!", "Negative": "n\u00e1 tarscaoilig\u00ed!"}, "3 Plural": {"Compressed": {"Affirmative": "tarscaoilid\u00eds!", "Negative": "n\u00e1 tarscaoilid\u00eds!"}, "Extended": {"Affirmative": "tarscaoileadh siad!", "Negative": "n\u00e1 tarscaoileadh siad!"}}, "Passive": {"Affirmative": "tarscaoiltear!", "Negative": "n\u00e1 tarscaoiltear!"}}, "pastConti": {"1 Singular": {"Affirmative": "tharscaoilinn", "Question": "an dtarscaoilinn?", "Negative": "n\u00ed tharscaoilinn"}, "2 Singular": {"Affirmative": "tharscaoilte\u00e1", "Question": "an dtarscaoilte\u00e1?", "Negative": "n\u00ed tharscaoilte\u00e1"}, "3 Singular": {"Male": {"Affirmative": "tharscaoileadh s\u00e9", "Question": "an dtarscaoileadh s\u00e9?", "Negative": "n\u00ed tharscaoileadh s\u00e9"}, "Female": {"Affirmative": "tharscaoileadh s\u00ed", "Question": "an dtarscaoileadh s\u00ed?", "Negative": "n\u00ed tharscaoileadh s\u00ed"}}, "1 Plural": {"Compressed": {"Affirmative": "tharscaoilimis", "Question": "an dtarscaoilimis?", "Negative": "n\u00ed tharscaoilimis"}, "Extended": {"Affirmative": "tharscaoileadh muid", "Question": "an dtarscaoileadh muid?", "Negative": "n\u00ed tharscaoileadh muid"}}, "2 Plural": {"Affirmative": "tharscaoileadh sibh", "Question": "an dtarscaoileadh sibh?", "Negative": "n\u00ed tharscaoileadh sibh"}, "3 Plural": {"Compressed": {"Affirmative": "tharscaoilid\u00eds", "Question": "an dtarscaoilid\u00eds?", "Negative": "n\u00ed tharscaoilid\u00eds"}, "Extended": {"Affirmative": "tharscaoileadh siad", "Question": "an dtarscaoileadh siad?", "Negative": "n\u00ed tharscaoileadh siad"}}, "Passive": {"Affirmative": "tharscaoilt\u00ed", "Question": "an dtarscaoilt\u00ed?", "Negative": "n\u00ed tharscaoilt\u00ed"}}, "subj": {"1 Singular": {"Affirmative": "go dtarscaoile m\u00e9", "Negative": "n\u00e1r tharscaoile m\u00e9"}, "2 Singular": {"Affirmative": "go dtarscaoile t\u00fa", "Negative": "n\u00e1r tharscaoile t\u00fa"}, "3 Singular": {"Male": {"Affirmative": "go dtarscaoile s\u00e9", "Negative": "n\u00e1r tharscaoile s\u00e9"}, "Female": {"Affirmative": "go dtarscaoile s\u00ed", "Negative": "n\u00e1r tharscaoile s\u00ed"}}, "1 Plural": {"Compressed": {"Affirmative": "go dtarscaoilimid", "Negative": "n\u00e1r tharscaoilimid"}, "Extended": {"Affirmative": "go dtarscaoile muid", "Negative": "n\u00e1r tharscaoile muid"}}, "2 Plural": {"Affirmative": "go dtarscaoile sibh", "Negative": "n\u00e1r tharscaoile sibh"}, "3 Plural": {"Affirmative": "go dtarscaoile siad", "Negative": "n\u00e1r tharscaoile siad"}, "Passive": {"Affirmative": "go dtarscaoiltear", "Negative": "n\u00e1r tharscaoiltear"}}, "verbal noun": "tarscaoileadh", "verbal adjective": "tarscaoilte"}